臺灣臺南地方法院刑事判決
                                    109年度交易字第857號
公  訴  人  臺灣臺南地方檢察署檢察官
被      告  翁雯泰



上列被告因公共危險案件，經檢察官提起公訴（109年度偵字第1
6893號），被告於本院準備程序進行中，就被訴事實為有罪之陳
述，經本院裁定以簡式審判程序審理，判決如下：
    主  文
翁雯泰駕駛動力交通工具而吐氣所含酒精濃度達每公升零點二五
毫克以上，累犯，處有期徒刑壹年壹月。
    犯罪事實及理由
一、本案被告翁雯泰所犯為死刑、無期徒刑、最輕本刑3年以上
    有期徒刑以外之罪，亦非屬高等法院管轄之第一審案件，其
    於準備程序進行中，先就被訴事實為有罪之陳述，經告知簡
    式審判程序之旨，並聽取檢察官、被告之意見後，本院依刑
    事訴訟法第273條之1第1項裁定進行簡式審判程序，是本案
    之證據調查，依同法第273條之2規定，不受同法第159條第1
    項、第161條之2、第161條之3、第163條之1，及第164條至
    第170條所規定證據能力認定及調查方式之限制，合先敘明
    。
二、本案犯罪事實及證據，均引用檢察官起訴書之記載（如附件
    ），並補述：證據部分增列「被告翁雯泰於本院準備程序及
    審理時之自白」。
三、論罪科刑：
  ㈠核被告所為，係犯刑法第185條之3第1項第1款之駕駛動力交
    通工具而吐氣所含酒精濃度達每公升0.25毫克以上之罪。
  ㈡按依司法院釋字第775號解釋解釋文及理由意旨，係指構成
    累犯者，不分情節，一律加重最低本刑，於不符合刑法第59
    條所定要件之情形下，致生行為人所受之刑罰超過其所應負
    擔罪責之個案，不符罪刑相當原則、比例原則。於此範圍內
    ，在刑法第47條第1項修正前，為避免發生上述罪刑不相當
    的情形，法院就該個案應裁量是否加重最低本刑。依此，該
    解釋係指個案應量處最低法定刑、又無法適用刑法第59條規
    定減輕之情形，法院應依此解釋意旨裁量不予加重最低本刑
    ，並非指前案為同性質之案件始有累犯加重之適用（最高法
    院109年度台上字第518號、第296號判決意旨參照）。查被
    告前因不能安全駕駛致交通危險案件，經本院以105年度審
    交易字第631號判決判處有期徒刑10月確定，於民國106年10
    月27日徒刑執行完畢；又因不能安全駕駛致交通危險案件，
    經本院以107年度交易字第1194號判決判處有期徒刑11月確
    定，於109年4月20日縮短刑期執行完畢出監等情，有臺灣高
    等法院被告前案紀錄表1份在卷可稽。被告於有期徒刑執行
    完畢後，5年以內故意再犯本件有期徒刑以上之刑之罪，構
    成累犯。被告前既因不能安全駕駛致交通危險案件，經法院
    判處罪刑確定，且經徒刑執行完畢，其理應產生警惕作用，
    使被告能因此自我控管，不再觸犯有期徒刑以上之罪。然被
    告卻於有期徒刑執行完畢後5年內，故意再犯本件相同類型
    之罪，足見被告有其特別惡性，且前罪之徒刑執行毫無成效
    ，其對於刑罰之反應力顯然薄弱，又本件並無適用刑法第59
    條規定減輕之餘地，亦無加重最低法定刑有罪刑不相當之情
    形，故認有必要依刑法第47條第1項之規定加重其刑。
  ㈢爰審酌被告前因如附表所示之不能安全駕駛致交通危險案件
    ，分別經法院判處如附表所示之罪刑確定，並經執行完畢，
    有臺灣高等法院被告前案紀錄表1份在卷足參（構成累犯部
    分不重複評價），猶不知悔改，再犯本案之罪，嚴重危及行
    車安全，惟幸其酒後駕車未肇事即經警攔檢；參以其犯後坦
    承犯行，態度尚可；兼衡其自陳教育程度為國中畢業，離婚
    ，2個小孩均已成年，職業為建築工人，需扶養母親，家庭
    經濟狀況勉持（本院卷第41頁）等一切情狀，量處如主文所
    示之刑，以資警惕。
據上論斷，應依刑事訴訟法第273條之1第1項、第299條第1項前
段、第310條之2、第454條第2項，刑法第185條之3第1項第1款、
第47條第1項，刑法施行法第1條之1第1項，判決如主文。
本案經檢察官郭文俐、謝旻霓提起公訴，檢察官蘇榮照到庭執行
職務。
中　　華　　民　　國　 109　　年　　11　　月　　10　　日
                  刑事第十庭  法　官　張郁昇
以上正本證明與原本無異。
如不服本判決應於收受本判決後20日內向本院提出上訴書狀，並
應敘述具體理由。其未敘述上訴理由者，應於上訴期間屆滿後20
日內向本院補提理由書狀（均須按他造當事人之人數附繕本）「
切勿逕送上級法院」。 
　　　　　　　　　　　　　　　書記官   呂伊謦
中　　華　　民　　國　　109 　年　　11　　月　　10　　日
附錄本案論罪科刑法條：
中華民國刑法第185條之3
駕駛動力交通工具而有下列情形之一者，處2年以下有期徒刑，
得併科20萬元以下罰金：
一、吐氣所含酒精濃度達每公升零點二五毫克或血液中酒精濃度
    達百分之零點零五以上。
二、有前款以外之其他情事足認服用酒類或其他相類之物，致不
    能安全駕駛。
三、服用毒品、麻醉藥品或其他相類之物，致不能安全駕駛。
因而致人於死者，處3年以上10年以下有期徒刑；致重傷者，處1
年以上7年以下有期徒刑。
曾犯本條或陸海空軍刑法第54條之罪，經有罪判決確定或經緩起
訴處分確定，於五年內再犯第1項之罪因而致人於死者，處無期
徒刑或5年以上有期徒刑；致重傷者，處3年以上10年以下有期徒
刑。
【附表：】
編號 確定判決案號 判處刑度 1 福建金門地方法院89年度城交簡字第87號 拘役50日，如易科罰金以銀元300元折算1日 2 本院95年度交簡字第2126號 有期徒刑4月，如易科罰金，以新臺幣1,000元折算1日，嗣減刑為：有期徒刑2月，如易科罰金，以新臺幣1,000元折算壹日 3 福建金門地方法院97年度城交簡字第45號 有期徒刑6月，如易科罰金，以新臺幣1,000元折算1日 4 本院100年度交易字第140號 有期徒刑8月 5 本院101年度交易字第386號 有期徒刑8月 6 本院102年度交簡字第2859號 有期徒刑9月 7 本院105年度審交易字第631號（構成累犯） 有期徒刑10月 8 本院107年度交易字第1194號（構成累犯） 有期徒刑11月 

【附件：（附件內容除列出者，餘均省略）】
臺灣臺南地方檢察署檢察官起訴書　
                                    109年度偵字第16893號
    被　　　告　翁雯泰　男　46歲（民國00年0月00日生）
                        住○○市○○區○○街00巷00號10樓
                          之2
                        居臺南市○○區○○街000號1樓
                        國民身分證統一編號：Z000000000號
上列被告因公共危險案件，業經偵查終結，認應提起公訴，茲將
犯罪事實及證據並所犯法條分敘如下：
        犯罪事實
一、翁雯泰前因不能安全駕駛案件，經臺灣臺南地方法院以107
    年度交易字第1194號判決判處有期徒刑11月確定，於民國10
    9年4月20日縮刑期滿執行完畢。詎仍不知悔改，於109年9月
    6日12時許，在其位於臺南市○○區○○街000號住處內飲用保力
    達藥酒後，仍於同日17時30分許，酒後騎乘車牌號碼000-00
    0號普通重型機車上路。嗣於同日17時40分許，行經臺南市○
    ○區○○街000巷00號前時，因違規紅燈右轉為警攔查，並於同
    日18時6分許，對翁雯泰施以酒精濃度檢測，測得其吐氣所
    含酒精濃度達每公升0.6毫克而查獲。
二、案經臺南市政府警察局永康分局報告偵辦。證據並所犯法條
一、前揭犯罪事實，業據被告翁雯泰於警詢及偵查中均坦承不諱
    ，並有臺南市政府警察局永康分局酒精測定紀錄表、臺南市
    政府警察局舉發違反道路交通管理事件通知單、財團法人工
    業技術研究院呼氣酒精測試器檢定合格證書、酒後駕車代保
    管車輛領回授權委託書、臺南市政府警察局吐氣酒精濃度檢
    測程序暨拒測法律效果確認單、車輛詳細資料報表及證號查
    詢機車駕駛人等件在卷可佐，足認被告之自白與事實相符，
    是被告上開罪嫌應堪認定。
二、核被告所為，係犯刑法第185條之3第1項第1款之不能安全駕
    駛動力交通工具罪嫌。又被告前有如犯罪事實欄所載之有期
    徒刑執行完畢，此有本署刑案查註紀錄表1份在卷可查。其
    於受有期徒刑之執行完畢後，5年以內故意再犯本案有期徒
    刑以上之罪，為累犯，請依刑法第47條第1項規定酌情加重
    其刑。
三、依刑事訴訟法第251條第1項提起公訴。
　　此　　致
臺灣臺南地方法院
中　　華　　民　　國　 109　　年　　9 　　月　　16　日　                          檢察官　郭　文　俐
　　                                  謝  旻  霓
本件證明與原本無異
中　　華　　民　　國　 109　　年　　9 　　月　　23 日　　                        書記官　莊　涵　雁